臺灣高等法院臺中分院刑事判決　　　　94年度上訴字第1159號
上　訴　人
即　被　告　乙○○
　　　　　　戊○○
共　　　同
指定辯護人　本院公設辯護人　甲○○
上列上訴人因擄人勒贖等案件，不服臺灣台中地方法院94年度重
訴字第217號，中華民國94年3月25日第一審判決（起訴案號：臺
灣台中地方法院檢察署93年度偵字第19908號），提起上訴，本
院判決如下：
    主  文
上訴駁回。
    事  實
一、乙○○前因與廖能愷有合夥經營酒店所賺得約500萬元左右
    之債務糾紛，屢經乙○○催討，廖能愷均避不見面，乙○○
    乃於93年11月7日晚上11時許，打所持用0000000000號行動
    電話告知王誠孝（同案被告，業經原審判處有期徒刑一年二
    月確定）上情，委請王誠孝一起南下找廖能愷處理前開債務
    問題，適李玉丁（同案被告，亦業經原審判處有期徒刑一年
    二月確定）在王誠孝住處，經王誠孝告知上情，李玉丁允應
    與王誠孝一起南下，另王誠孝又以電話告知戊○○，並要求
    戊○○駕駛一輛自用小客車同行，戊○○為圖供本案使用，
    竟單獨基於意圖為自己不法所有之犯意，於翌日（即11月8
    日）凌晨2時許，在桃園縣龍潭鄉○○路392巷63弄3號前，
    以其所有足供兇器使用之開口扳手（長約15公分左右）1支
    ，竊取林忠義所有停放該處之車牌號碼5411─HG號自用小客
    車，得手後駛往王誠孝住處會合。同日凌晨4時30分許，乙○○駕駛休旅車搭載王誠孝與戊○○駕駛所竊得前開自用小
    客車搭載李玉丁一起南下，於同日上午7時許，乙○○、王
    誠孝、戊○○、李玉丁4人抵達廖能愷位於台中縣太平市○○路1432巷112弄1號住處附近等候廖能愷，惟均未發現廖能
    愷，乙○○乃駕駛休旅車先行返回台中縣豐原市○○路71巷
    3號4樓住處，嗣於同日上午7時40分許，戊○○見有1名男子
    從上址騎乘車牌號碼TNI─745號機車外出，經王誠孝以李玉
    丁所持用0000000000號行動電話與乙○○所持用0000000000
    號行動電話聯絡，詢問乙○○該名男子是何人，乙○○告以
    應係廖能愷之弟己○○後，同日上午9時許，戊○○駕駛所
    竊得前開自用小客車搭載王誠孝、李玉丁至台中市夏威夷賓
    館休息，而於同日下午3時55分許，戊○○、王誠孝、李玉
    丁3人離開夏威夷賓館，又前往廖能愷上開住處附近等候廖
    能愷，因均未發現廖能愷，王誠孝即以李玉丁所持用000000
    0000號行動電話與乙○○所持用0000000000號行動電話聯絡
    ，告知乙○○若等不到廖能愷就先將其弟己○○帶走以逼使
    廖能愷出面還錢，經乙○○同意後，乙○○、王誠孝、戊○○、李玉丁4人遂共同基於妨害自由之犯意聯絡，於同日下
    午5時20分許，王誠孝、戊○○、李玉丁3人見己○○騎乘前
    開機車途經台中縣太平市○○路新坪30之1號前欲返回住處
    ，由王誠孝、戊○○下車攔下己○○，將己○○強押上戊○○所竊得前開自用小客車坐進該車後座，另由戊○○將己○○所騎乘前開機車置放在該處旁空地後隨即上車，在車上由
    王誠孝以膠帶矇住己○○雙眼並以外套套住己○○頭部，及
    以塑膠拉帶綑綁己○○雙手，以此剝奪己○○之行動自由，
    然後駛往台中縣太平市○○路1432巷巷口附近與乙○○所駕
    休旅車會合，再共同駛至台中市○○路山區附近後，由王誠
    孝將己○○拉上乙○○所駕休旅車，命己○○躺在休旅車後
    行李箱，王誠孝並告知戊○○將車牌號碼5411─HG號自用小
    客車駛往山區丟棄（經查王誠孝等人係於車抵台中後，經戊○○告知，始得知該車為戊○○所竊得），惟戊○○駛往山
    區後並未將該車丟棄，逕自駛往桃園縣龍潭鄉○○路15巷27
    號其住處，而王誠孝則與李玉丁同坐乙○○所駕休旅車返回
    桃園，於抵桃園時之同日晚上8時30分許，由李玉丁以所持
    用0000000000號行動電話與左傳中（同案被告，就共同私行
    拘禁部分之犯行，業經原審判處有期徒刑一年確定）聯繫，
    告知左傳中「等一下會帶人過去」，約20分鐘後到達左傳中
    位於桃園縣中壢市○○路225號4樓之89租屋處樓下，詎左傳
    中下樓見己○○雙眼遭膠帶矇住，知情己○○係被強押前來
    ，仍與乙○○、王誠孝、戊○○、李玉丁共同基於妨害自由
    之犯意聯絡，帶同乙○○、王誠孝、李玉丁與己○○坐上電
    梯至其租屋處，將己○○拘禁於該租屋處，使之無法自由行
    動，王誠孝並以李玉丁所持用0000000000號行動電話通知戊○○前來，經戊○○抵達後，由戊○○、左傳中共同負責看
    守己○○，以此私行拘禁之方式，剝奪己○○之行動自由。
    期間，王誠孝曾要求己○○以0000000000號行動電話與其母
    丁○○所持用0000000000號行動電話聯繫，詢問廖能愷之行
    動電話號碼，經得知廖能愷行動電話號碼為0000000000號後
    ，王誠孝即於同日晚上9時52分許，委由己○○以李玉丁所
    持用0000000000號行動電話與廖能愷所持用0000000000號行
    動電話聯繫，接通後，王誠孝告知廖能愷「你弟弟己○○在
    我們這裡」、「有沒有意思要處理債務」、「你弟弟在我們
    這邊你不要讓己○○回去嗎」等語，因廖能愷稱目前無錢可
    處理等情，王誠孝認廖能愷並無誠意，即將電話掛斷，王誠
    孝又於同日晚上10時41分許，以李玉丁所持用0000000000號
    行動電話與廖能愷所持用0000000000號行動電話聯繫，亦告
    知廖能愷是否能處理債務及是否要讓其弟回去之上情，惟廖
    能愷均稱目前無錢可處理，雙方在電話中發生口角，致王誠
    孝甚為氣憤，嗣因廖能愷稱「如讓我弟弟回去，看要多少錢
    隨便你說」，王誠孝即隨口稱「2000萬可以處理嗎」，並將
    電話掛斷，嗣乙○○、王誠孝、李玉丁乃離開左傳中上開租
    屋處，而廖能愷亦隨即以所持用0000000000 號行動電話與
    其母丁○○所持用0000000000號行動電話聯繫，告知其母丁○○上情，並要其母丁○○報警處理，其後，王誠孝又於翌
    日（即11月9日）凌晨2時許起，先後3次以李玉丁所持用000
    0000000號行動電話與廖能愷所持用0000000000號行動電話
    聯繫，惟雙方均未能達成付款協議。同日（即11月9日）晚
    上11時18分許，王誠孝以李玉丁所持用0000000000號行動電
    話與左傳中所持用0000000000號行動電話聯繫，告知左傳中
    整理收拾，以便將己○○更換地點等語，另王誠孝又以前開
    行動電話與乙○○所持用0000000000號行動電話聯絡，告知
    乙○○前往桃園縣龍潭鄉○○路15巷27號戊○○住處會合，
    嗣王誠孝抵達左傳中上開租屋處後，由左傳中駕駛向友人借
    得之車牌號碼CQ─0145號自用小客車載同王誠孝、戊○○及
    遭膠帶矇住雙眼之己○○至戊○○前開住處，乙○○亦駕駛
    休旅車與李玉丁先後抵達，因戊○○認將己○○拘禁在其住
    處不適宜，而加以拒絕，遂由左傳中駕駛前開自用小客車帶
    路，另乙○○駕駛休旅車載同王誠孝、李玉丁與遭膠帶矇住
    雙眼之己○○，共同前往左傳中位於桃園縣龍潭鄉三合村直
    坑40號祖厝（戊○○並未隨同前往，此後即未再參與），抵
    達後，即將遭膠帶矇住雙眼之己○○拘禁於該祖厝2樓，使
    之無法自由行動，並由左傳中看守，繼續以此私行拘禁之方
    式，剝奪己○○之行動自由，嗣乙○○、王誠孝、李玉丁3
    人乃離開左傳中上開祖厝，其後，王誠孝又自翌日（即11月
    10日）凌晨1時16分許起至同日下午7時52分許止，先後多次
    以李玉丁所持用0000000000號行動電話與丁○○或廖能愷所
    持用0000000000號行動電話聯繫，最後王誠孝與丁○○雙方
    達成付款180萬元之協議，惟付款地點再行約定。同日（即
    11月10日）晚上10時許，李玉丁以所持用0000000000號行動
    電話與不知情之簡明旺（業經檢察官不起訴處分）所持用00
    00000000號行動電話聯繫，要求簡明旺駕駛所有車牌號碼ZA
    ─1200號白色箱型車至左傳中上開祖厝，以便載同李玉丁等
    人南下，簡明旺抵達後，即駕駛前開白色箱型車搭載王誠孝
    、李玉丁與己○○南下先至清水休息站，途中王誠孝又以李
    玉丁所持用0000000000號行動電話與丁○○所持用00000000
    00號行動電話聯繫，雙方約定在國道第二高速公路通霄交流
    道付款，另李玉丁以所持用0000000000號行動電話與左傳中
    所持用0000000000號行動電話聯繫，告知左傳中至通霄交流
    道等候，左傳中隨即駕駛向友人所借前開自用小客車前往，
    嗣因簡明旺駕駛路線有誤，王誠孝再以李玉丁所持用000000
    0000號行動電話與丁○○所持用0000000000號行動電話聯繫
    ，告知丁○○改在香山交流道付款，因丁○○要求要看到己○○才願交付款項，而於翌日（即11月11日）凌晨3時10分
    許，經簡明旺等人抵達香山交流道後，即由王誠孝將己○○
    釋放，並要己○○到對面南下車道旁等候，惟未見丁○○，
    約半小時，適有警車駛至，經警員詢問己○○，己○○乃告
    以上情，並要求該警員與其母丁○○聯絡，經該警員以電話
    與其母丁○○聯繫，告知其母丁○○至後龍收費站地磅處旁
    ，將己○○接回，另簡明旺、王誠孝、李玉丁因見有警車前
    來，王誠孝乃趕緊逃逸，簡明旺則駕駛前開白色箱型車搭載
    李玉丁逃逸。嗣於同日（即11月11日）凌晨4時許，在苗栗
    縣竹南鎮○○街對面五福巷底，為警查獲簡明旺，並在簡明
    旺所駕前開白色箱型車內扣得李玉丁所有NOKIA牌000000000
    0號行動電話手機1支（其內該門號之SIM卡係以戴怡珍名義
    申請）；而左傳中則於同日凌晨1時30分許，駕駛向友人所
    借前開自用小客車，在通霄交流道下等候李玉丁時，為警拘
    獲，並扣得左傳中所有NOKIA牌0000000000號行動電話手機1
    支（其內該門號之SIM卡係以左傳中名義申請）及其上換貼
    左傳中照片之謝政宏所有汽車駕駛執照1張；另王誠孝返回
    住處後，經其妻告知警方已知悉其涉案，王誠孝得知事情至
    此逃匿已無益，遂於同日下午2時許，偕同律師主動至台中
    縣警察局霧峰分局刑事組投案說明。又於同日上午5時許，
    在桃園縣八德市○○路17號乙○○居處，為警拘獲乙○○，
    並扣得乙○○所有NOKIA牌0000000000號行動電話手機1支（
    其內該門號之SIM卡係以其妻徐毓涵名義申請）；而車牌號
    碼5411─HG號自用小客車，則於同年11月14日下午4時許，
    在桃園縣龍潭鄉○○路與北龍路口，為林忠義自行尋獲取回
    。復於同年11月19日晚上9時30分許，在桃園縣中壢市○○
    路○段160號（天堂鳥汽車旅館662號房），為警查獲李玉丁
    及戊○○。
二、案經臺灣臺中地方法院檢察署檢察官指揮內政部警政署刑事
    警察局偵六隊、臺中縣警察局刑警隊及臺中縣警察局霧峰分
    局移送偵查起訴。
    理  由
一、前開犯罪事實，亦據被告乙○○、戊○○於原審行準備程序
    、審理時均坦承不諱，核與同案被告王誠孝、李玉丁、左傳
    中於原審所供述之情節、被害人林忠義、證人即夏威夷賓館
    櫃檯服務人員陳益豐分別於警詢時指證述之情節相符，且與
    證人即被害人己○○、證人廖能愷、丁○○於原審審理時結
    證之情節大致相符，復有車輛車牌失竊資料個別查詢報表、
    車輛尋獲電腦輸入單、夏威夷賓館住宿日報表、被害人己○○遭強押之現場照片4張及0000000000、0000000000、
    0000000000號行動電話93年11月8日之雙向通聯紀錄各1份、
    0000000000（11月9、10日）、0000000000（11月10、11日
    ）、0000000000（11月10、11日）、0000000000（11月10、
    11日）號行動電話通話監察譯文附卷與NOKIA牌0000000000
    、0000000000、0000000000號行動電話手機各1支扣案可憑
    ，事證亦至明確，被告戊○○前開竊盜及被告乙○○、戊○○前開妨害自由之犯行均堪認定。
二、按刑法第321條第1項第3款之帶兇器竊盜罪，此所謂兇器
    ，其種類並無限制，凡客觀上足對人之生命、身體、安全構
    成威脅，具有危險性之器械均屬之（最高法院79年台上字第
    5253號判例參照）；查被告戊○○所持以行竊前開自用小客
    車之開口扳手1支，長約15公分，此經被告戊○○供明在卷
    ，且為鐵質，足見該開口扳手在客觀上足以對人之生命、身
    體、安全構成威脅，而具有危險性，自屬兇器之一種；核被
    告戊○○於前揭犯罪事實欄所載時地，以其所有足供兇器使
    用之開口扳手（長約15公分左右）1支，竊取林忠義所有前
    開自用小客車得手之所為，係犯刑法第321條第1項第3款之
    攜帶兇器竊盜罪。公訴意旨認被告戊○○此部分所為，係犯
    刑法第320條第1項之普通竊盜罪嫌，惟被告戊○○係以其所
    有開口扳手（長約15公分左右）1支，竊取林忠義所有前開
    自用小客車等情，此經被告戊○○供明在卷，應係犯刑法第
    321條第1項第3款之攜帶兇器竊盜罪，是公訴意旨上開認定
    ，容有誤會，起訴法條應予變更。復按刑法第302條第1項之
    妨害自由罪，其犯罪行為包括「私行拘禁」及「以其他非法
    方法剝奪人之行動自由」兩種行為態樣，且所謂「以其他非
    法方法剝奪人之行動自由」，係對於「私行拘禁」之補充規
    定，如犯罪行為已符合「私行拘禁」之規定，即無論處「以
    其他非法方法剝奪人之行動自由」罪名之餘地（最高法院93
    年度台上字第3723號判決參照）；查被告乙○○、戊○○為
    迫使廖能愷出面還債，遂與同案被告王誠孝、李玉丁共同基
    於妨害自由之犯意聯絡，先將被害人己○○強押上車，而剝
    奪被害人己○○之行動自由，然後載往有犯意聯絡之同案被
    告左傳中前開租屋處加以拘禁，由被告戊○○與左傳中共同
    負責看守達一日之久，再由被告乙○○與同案被告王誠孝、
    李玉丁、左傳中共同將被害人己○○載往左傳中前開祖厝繼
    續拘禁，由左傳中負責看守達一日之久，嗣於隔日凌晨，在
    香山交流道，尚未由丁○○交付款項前，始將被害人己○○
    釋放；核被告乙○○、戊○○所為，均係犯刑法第302條第1
    項之私行拘禁罪；被告乙○○、戊○○就上開犯行（被告戊○○就強押被害人己○○欲至同案被告左傳中前開祖厝之後
    ，因未參與而除外）與同案被告王誠孝、李玉丁、左傳中，
    有犯意聯絡及行為分擔，均為共同正犯。公訴意旨認被告乙○○、戊○○此部分所為，均係犯刑法第347條第1項之意圖
    勒贖而擄人罪嫌，惟按擄人勒贖罪，須行為人自始有使被害
    人以財物取贖人身之意思，如使被害人交付財物，別有原因
    ，為達其取得財物之目的，而剝奪被害人之自由者，除應成
    立其他財產上之犯罪或牽連犯妨害自由罪外，要無成立擄人
    勒贖罪之餘地（最高法院65年台上字第3356號判例參照）；
    又擄人勒贖罪，須有不法得財之意思，而將被害人擄至自己
    勢力範圍內，逼令其出款贖回者，始足當之，若被告與被害
    人間另有債務糾紛，縱以非法方法迫使其清償債務，則在被
    告主觀上並無不法得財之意思，僅應成立其他罪名，尚與擄
    人勒贖罪之要件不符（最高法院74年度台上字第6046號判決
    參照）。經查證人廖能愷於原審審理時結稱：伊與乙○○前
    在大陸經營酒店，賺得約500萬元左右，嗣由乙○○將該款
    項交伊保管後，伊即未與乙○○聯絡，將該款項獨吞，伊只
    積欠乙○○款項，未積欠其他人款項；而己○○第1次以電
    話與伊聯絡，曾向伊說「哥哥都是你的事引起的」，且對方
    亦向伊說有欠別人錢，但未講說是欠何人錢，另對方第2次
    以電話與伊聯絡時，伊只記得雙方在電話中有發生不愉快，
    對方並有提及說要2000萬元，其他在電話中雙方有說什麼，
    伊已不太記得，但伊感覺對方說要2000萬元，不是真的跟伊
    要2000萬元等語；證人即被害人己○○於原審審理時亦結稱
    ：伊在被押期間，被告等人以電話與廖能愷聯繫，是否有談
    到金錢之事，伊沒有聽清楚，但伊在被押上車的隔天晚上，
    有問押伊的其中一位，為何將伊押來這裡，對方說其也沒辦
    法，因為找不到你哥哥，只好把你帶來這裡，請你哥哥出面
    處理金錢上的糾紛等語；參以被告王誠孝於93年11月10日凌
    晨4時2分許、同日凌晨4時13分許、同日下午7時52分許，先
    後3次以被告李玉丁所持用0000000000號行動電話與丁○○
    所持用0000000000號行動電話聯繫時，告知丁○○「我們對
    他（指己○○）很好的」、「一開始他（指廖能愷）還敢跟
    我說，看要多少隨便你說」、「這是他（指廖能愷）跟我講
    的喔，他跟我說看要多少的喔」、「我們是要針對他哥哥（
    指廖能愷）不是針對他（指己○○）」、「我絕對不會對妳
    們怎樣的，是針對他大哥（指廖能愷）」等情，有該行動電
    話通話監察譯文附卷可查，足認被告乙○○前與廖能愷確有
    合夥經營酒店所賺得約500萬元左右之債務糾紛，且廖能愷
    於第1次接獲其弟己○○與被告王誠孝電話經通話後，已知
    情係因其積欠他人債務，其弟己○○始遭對方強押，而被害
    人己○○於被拘禁期間，亦知情係因其兄廖能愷與對方有金
    錢上之糾紛所遭致，又依卷附被告王誠孝歷次以電話與丁○○聯繫之通話內容譯文所載，丁○○應知情被害人己○○遭
    強押拘禁，係因廖能愷與對方有金錢上之糾紛所引起，雖被
    告王誠孝第2次以電話與廖能愷聯繫通話中，最後曾提及要
    2000萬元之事，惟此係因雙方前於通話中就如何處理債務問
    題及是否讓被害人己○○回去等發生不愉快，嗣廖能愷又稱
    「看要多少錢隨便你說」，致被告王誠孝於氣憤中隨口稱「
    2000萬元可以處理嗎」，尚難認被告王誠孝當時真意確要向
    廖能愷索取2000萬元始願釋放被害人，況被告王誠孝事後與
    丁○○達成協議係交付180萬元，並未超出廖能愷所積欠上
    開債務之範圍，益徵被告等人強押拘禁被害人己○○，無非
    係要迫使廖能愷出面償還所積欠上開債務無疑，則被告等人
    主觀上應無不法得財之意思，依前開說明，核與刑法第347
    條第1項之意圖勒贖而擄人罪構成要件有間，應成立刑法第
    302條第1項之私行拘禁罪，是公訴意旨上開認定，尚有未洽
    ，起訴法條應予變更。被告戊○○所犯攜帶兇器竊盜、私行
    拘禁二罪間，有方法結果之牽連關係，為牽連犯，依刑法第
    55條規定應從一重依攜帶兇器竊盜罪處斷。查被告戊○○於
    89年間因違反毒品危害防制條例案件，經臺灣桃園地方法院
    判處有期徒刑十月確定，於91年11月26日縮短刑期執行完畢
    ，有臺灣高等法院被告全國前案紀錄表附卷可考，其於五年
    內再犯本件有期徒刑以上之上開各罪，為累犯，依法應加重
    其刑。原審刑法第28條、第302條第1項、第321條第1項第3
    款、第55條、第47條、第51條第5款、第38條第1項第2款、
    罰金罰鍰提高標準條例第1條前段，審酌被告乙○○不循正
    常法律途徑解決與廖能愷之債務糾紛，竟與為圖幫其討債之
    被告戊○○及同案被告王誠孝、李玉丁、左傳中共同私行拘
    禁被害人己○○，期間雖未對被害人己○○施以暴行，惟私
    行拘禁被害人己○○達2日之久，已使被害人己○○身心嚴
    重受創，及被告2人參與程度，與其等犯罪之動機、目的、
    手段、對社會所生危害、犯罪後坦承犯行等一切情狀，分別
    量處如原審主文第一項、第三項所示之刑，以資懲儆。扣案
    之扣案之NOKIA牌行動電話手機1支（不含內裝0000000000號
    行動電話門號之SIM卡）、NOKIA牌行動電話手機1支（含內
    裝0000000000號行動電話門號之SIM卡，該SIM卡係以左傳中
    名義申請）、NOKIA牌行動電話手機1支（不含內裝
    0000000000號行動電話門號之SIM卡），分別為被告乙○○
    及同案被告左傳中、李玉丁所有，已據其等供明在卷，且為
    被告等人供本件犯罪聯絡所用之物，依法併予宣告沒收，惟
    其中0000000000號行動電話門號之SIM卡、0000000000號行
    動電話門號之SIM卡，分別係以徐毓涵、戴怡珍名義申請，
    此經被告乙○○及同案被告李玉丁供承在卷，尚非被告乙○○、李玉丁所有，此部分不予宣告沒收。至於扣案同案被告
    左傳中使用之0000000000、0000000000號行動電話手機各1
    支及行動電話手機2支（其內均無門號之SIM卡）、被告乙○○使用之0000000000號行動電話手機1支、同案被告李玉丁
    使用之0000000000、0000000000號行動電話手機各1支、被
    告戊○○使用之0000000000、0000000000號行動電話手機各
    1支，均非供本件對被害人己○○妨害自由等聯絡所用之物
    ，業據被告左傳中、乙○○、李玉丁、戊○○陳明在卷，又
    乏證據足認確係供本件犯罪聯絡所用之物，爰均不予宣告沒
    收；另被告戊○○持以竊取林忠義前開自用小客車之開口扳
    手1支，已據被告戊○○供承予以丟棄，又未扣案，為免日
    後執行困難，亦不予宣告沒收，原審併予敘明。核其認事用
    法，並無不合，量刑亦妥適，被告乙○○上訴請求緩刑，被
    告戊○○上訴請求從輕量刑，均無理由，均應予駁回。
三、被告戊○○經合法傳喚無正當理由而未到庭，爰不待其陳述
    逕行判決。
四、據上論斷，應依刑事訴訟法第371條、第368條，判決如主文
    。
本案經檢察官丙○○到庭執行職務。
中　　華　　民　　國　　94　　年　　8 　　月　　30　　日
　　　　　　　 刑事第六庭  審判長法　官　李　文　雄
　　　　　　　　　　　　　　　　 法　官　邱　顯　祥
　　　　　　　 　 　　　　　　　 法　官　劉　連　星
上列正本證明與原本無異。
如不服本判決應於收受送達後十日內向本院提出上訴書狀，其未
敘述上訴之理由者並得於提起上訴後十日內向本院補提理由書（
均須按他造當事人之人數附繕本）。
                                 書記官　陳　秀　真
中　　華　　民　　國　　94　　年　　8 　　月　　31　　日
附錄：本案論罪科刑法條全文
刑法第三百零二條第一項：
私行拘禁或以其他非法方法，剝奪人之行動自由者，處五年以下
有期徒刑、拘役或三百元以下罰金。
刑法第三百二十一條第一項第三款：
犯竊盜罪而有左列情形之一者，處六月以上、五年以下有期徒刑
：
三  攜帶兇器而犯之者。
    　　　　　　　　　　　　　　　　　　　　　　　　　Ｆ
